【裁判字號】    95,抗,148
【裁判日期】    950331
【裁判案由】    撤銷假處分
【裁判全文】
臺灣高等法院民事裁定                   95年度抗字第148號
抗  告  人  丁○○
代  理  人  邱俊哲律師
上列抗告人與相對人乙○○、丙○○、甲○○、戊○○等人間撤
銷假處分事件，對於中華民國95年1月3日臺灣板橋地方法院94年
度全聲字第444號裁定，提起抗告，本院裁定如下：
    主  文
抗告駁回。
抗告訴訟費用由抗告人負擔。
    理  由
一、按，假扣押之原因消滅、債權人受本案敗訴判決確定或其他
    命假扣押之情事變更者，債務人得依民事訴訟法第530條第1
    項規定聲請法院撤銷假扣押裁定．此一規定，於假處分準用
    之，觀諸同法第 533條之規定即明。惟該條所稱之「假扣押
    之原因消滅」者，係指債權人於聲請假扣押時，所主張之假
    扣押原因，已無日後不能強制執行或甚難執行之虞，或以應
    在外國為強制執行，現已得於國內強制執行等是；又該所謂
    之「命假扣押之情事變更」者，則指債權人依假扣押保全執
    行之請求已歸消滅，或經本案判決予以否認，或已喪失其請
    求假扣押之權利等情形而言。（最高法院88年度台抗字第21
    7號裁定參照）。
二、聲請及抗告意旨略以：抗告人與相對人間土地所有權移轉登
    記事件，業於90年 8月間判決確定，抗告人曾多次催告相對
    人依確定判決辦理移轉登記，惟相對人均置若未聞，相對人
    既隨時可依確定判決辦理移轉登記，本件已不符合民事訴訟
    法第532第2項規定，自屬無假處分之必要，法院應准許債務
    人聲請而撤銷假處分。況相對人業已取回因假處分而提存之
    擔保金，系爭土地仍處於假處分強制執行中，有違假處分之
    法理。相對人拒不辦理所有權移轉登記，致抗告人需每年繳
    納鉅額地價稅，亦無法與第三人商談土地合作事宜，有損抗
    告人及其他土地共有人之權益，爰請求撤銷假處分裁定等語
    。
三、按假處分聲請之原因與撤銷假處分之原因，民事訴訟法均已
    明文規定，如債務人欲撤銷假處分，需符合法律之規定，而
    非就民事訴訟法第 532條假處分之要件做反面解釋，故抗告
    人主張本件業經終局判決後，已無恐日後有不能強制執行之
    虞云云，請求撤銷假處分，自無理由。次查，「假扣押之原
    因消滅，或其他命假扣押之情事變更者，債務人固得聲請撤
    銷假扣押裁定，惟所謂假扣押原因消滅，係指已無日後不能
    強制執行或甚難執行之虞而言，例如債權人原以應在外國強
    制執行為假扣押原因者，現已得在國內強制執行，或以債務
    人有隱匿財產之虞，現債務人已為債權人設定抵押權等是；
    又所謂其他命假扣押之情事變更，則指債權人依假扣押保全
    執行之請求已經消滅或經本案判決予以否認或已喪失其聲請
    假扣押之權利之謂。至債權人之本案訴訟，已獲勝訴判決確
    定者，債務人既須依判決內容清償其債務，顯難認為假扣押
    之原因消滅或其他命假扣押之情事變更。」（最高法院76年
    度台抗字第 338號裁判參照）。是以抗告人主張相對人之本
    案訴訟獲勝訴判決，屬假處分之原因消滅或其他命假處分之
    情事變更云云，亦無理由。原法院駁回抗告人之聲請，於法
    並無違誤，抗告人仍執前詞，指摘原裁定不當，求為廢棄，
    為無理由，應予駁回。
四、據上論結，本件抗告為無理由，裁定如主文。
中    華    民    國    95    年    3    月    31     日
                  民事第二庭審判長法  官  吳謙仁
                                  法  官  張  蘭
                                  法  官  蘇瑞華
正本係照原本作成。
本裁定除以適用法規顯有錯誤為理由，並經本院許可外，不得再
抗告。如提起再抗告，應於收受後10日內委任律師為訴訟代理人
向本院提出再抗告狀。並繳納再抗告費新台幣1,000元。
中    華    民    國    95    年    4     月    3     日
                                  書記官  賴以真


司法院資訊處製作；財團法人民間司法改革基金會備份。
